【裁判字號】    90,訴,289
【裁判日期】    900404
【裁判案由】    違反電業法
【裁判全文】
臺灣彰化地方法院刑事判決                            九十年度訴字第二八九號
    被      告  乙○○
右列被告因違反電業法案件，經檢察官提起公訴（九十年度偵字第二八九號），本院
判決如左：
    主  文
乙○○連續損壞電度表而竊電，處有期徒刑伍月，如易科罰金，以佰元折算壹日，
緩刑貳年。
    事  實
一、乙○○為節省電費支出，竟基於意圖為自己不法所有之概括犯意，自民國八十九
    年九月某日起，將台灣電力公司（以下稱「台電公司）委託電力用戶即黃晏子保
    管之電表號碼00000000號電表從表箱後方鑽孔貫穿表底至內部，並灌入
    異物至電表內，致電表圓盤不轉，使電表之計度構造失效，連續竊電使用之，合
    計竊電金額達新台幣四萬四千五百五十七元。嗣於九十年一月十九日九時三十分
    許，經台電公司彰化營運處電費課稽查股檢查員會同警方查獲，始知上情，並扣
    得遭破壞過之電表一個。
二、案經彰化縣警察局報請臺灣彰化地方法院檢察署檢察官偵查起訴。
  理  由
一、訊據被告乙○○，矢口否認有右揭從表箱後方鑽孔貫穿表底至內部，並灌入異物
    至電表內，致電表圓盤不轉，使電表之計度構造失效，連續竊電使用之犯行，並
    辯稱：伊未在表箱後鑽孔云云。惟查，位於彰化縣芳苑鄉○○村○○路一七九之
    三地號上，由台電公司所置電表號碼00000000號之電表，係乙○○於八
    十九年間實際在使用，此業據被告乙○○在本院審理中供明在卷（見本院九十年
    三月二十一日審判筆錄），而前開電表，電表後面有穿洞，裏面有鐵屑，致使電
    表不能運作，無法計量，且八十九年九月至九十年一月，前開電表用電表度數為
    零度等事實，有證人甲○○、丙○○到庭結證屬實（見本院九十年三月二十一日
    審判筆錄），及台電公司追償電費計算單在卷可稽，又本院於九十年三月二十一
    日審判期日，當庭勘驗扣案之上開電表，電表後面有一黑洞但已填補，足見電表
    後面有被穿洞且無法計量之事實，及被告自八十九年九月即開始有竊電之犯行，
    被告乙○○於偵查雖稱辯：該址前曾出租於某年籍不詳之成年人使用，該承租人
    曾於八十九年初因竊電遭台電公司罰款過，亦是由電表後面鑽孔云云，然查，證
    人甲○○、丙○○於偵查已證述當時被查獲之電表為00000000號，已由
    台電公司報廢，不能使用，本件查獲之電表為00000000號等語（見偵查
    卷第十六頁背面、第十七頁），是上開電表係查獲後新裝之電表甚明。故上開電
    表既為被告乙○○使用，且自八十九年九月起用電度數為零度，電表後面有穿洞
    等情，足證被告乙○○確有右揭竊電之犯行，被告所辯為卸責之詞，不足採信。
    本件事證明確，被告犯行，洵堪認定。
二、核被告所為係犯電業法第一百零六條第三款之損害電度表而竊電罪，被告多次犯
    行，時間緊接，方法相同，觸犯構成要件相同之罪名，顯係基於概括犯意為之，
    依連續犯規定論以一罪，並依法加重其刑，爰審酌被告犯罪之手段、所生之危害
    及犯罪後之態度等一切情狀，判處如主文所示之刑，並諭知易科罰金之折算標準
    。又被告前未受有期徒刑以上刑之宣告，有臺灣高等法院被告全國前案紀錄表在
    卷可稽，經此次起訴審判，當知警惕，信無再犯之虞，本院認所宣告之刑以暫不
    執行為適當，併諭知緩刑二年，以啟自新。
據上論斷，應依刑事訴訟法第二百九十九條第一項前段、電業法第一百零條第三款，
刑法第五十六條、第十一條前段、第七十四條第一款，判決如主文。
本案經檢察官黃鼎鈞到庭執行職務。
中      華      民      國      九十      年      四      月     四     日
                                      臺灣彰化地方法院刑事第三庭
                                          法      官  洪  志  賢
右正本證明與原本無異。
如不服本判決，應於判決送達後十日內向本院提出上訴狀( 須附繕本 )。
                                          法院書記官  洪  年  慶
中      華      民      國      九十      年      四      月    十一    日


司法院資訊處製作；財團法人民間司法改革基金會備份。
